【裁判字號】    89,毒抗,265
【裁判日期】    890417
【裁判案由】    毒品危害防制條例
【裁判全文】
臺灣高等法院刑事裁定                            八十九年度毒抗字第二六五號
    抗告人即
    受處分人    甲○○
右抗告人因毒品危害防制條例案件，不服台灣板橋地方法院民國八十九年二月一日裁
定(八十九年度毒聲字第九三五號)，提起抗告，本院裁定如左：
    主  文
抗告駁回。
    理  由
一、按施用毒品者，於裁定送觀察、勒戒後，有繼續施用毒品之傾向者，由法院裁定
    令入戒治處所施以強制戒治，其期間為一年。強制戒治執行已滿三月，戒治處所
    認無繼續戒治之必要者，得檢具事證，報由檢察官聲請法院裁定停止戒治。前項
    停止期間應付保護管束，期滿未經撤銷者，視為強制戒治期滿；其違反保護管束
    應遵守事項情節重大者，得由檢察官聲請法院裁定撤銷停止戒治。毒品危害防制
    條例第二十條第二項、第二十二條第一項、第二項定有明文。
二、原審裁定意旨略以：抗告人因施用毒品，經原審裁定將其送觀察、勒戒後，認有
    繼續施用毒品之傾向，乃裁定抗告人令入戒治處所，施以強制戒治一年，嗣強制
    戒治執行已滿三月，其成效經評定為合格，認無繼續戒治之必要者，由檢察官聲
    請原審法院以八十八年度毒聲字第三九二八號裁定停止戒治，並宣告所餘戒治期
    間付保護管束。詎抗告人竟於保護管束期間，又有施用第二級毒品安非他命之行
    為，有濫用藥物陽性檢體檢驗報告附卷（見原審卷第二、三頁）可稽，其違反保
    護管束應遵守事項情節重大，因而依毒品危害防制條例第二十二條第二項規定，
    裁定撤銷停止戒治，令入戒治處所施以強制戒治等語，經核尚無不合。
二、抗告意旨略以：伊尿液經檢驗所以會有安非他命之陽性反應，完全是因感冒、胃
    痛至新仁醫院就診，而醫師有為抗告人注射針劑，並有處方供抗告人服用所造成
    ，並非施用安非他命云云。惟查，本院依抗告人之請求，向新仁醫院查詢結果，
    據該院函覆稱：病患甲○○先生（即抗告人）於八十九年二月二十五日因上呼吸
    道感染疾病前來就診，所開之藥物未含安非他命成份等語，此有該院八十九年四
    月一日新醫文字第０一一八號函及所附病歷一紙在卷（本院卷）可憑，則抗告人
    所辯：伊尿液經檢驗所以會有安非他命之陽性反應，完全是因感冒、胃痛至新仁
    醫院就診，而醫師有為抗告人注射針劑，並有處方供抗告人服用所造成云云，即
    有不實。又上開尿液檢驗乃科學採證之結果，自可作為認定事實之依據，被告於
    保護管束期間又有施用甲基安非他命之犯行，洵堪認定。抗告人所辯委無足採，
    其抗告為無理由，應予駁回。
三、據上論斷，應依刑事訴訟法第四百十二條裁定如主文。
中      華      民      國      八十九      年      四    月    十四    日
                            臺灣高等法院刑事第四庭
                                審判長法  官  蔡  永  昌
                                      法  官  許  宗  和
                                      法  官  徐  昌  錦
右正本證明與原本無異。
不得再抗告。
                                      書記官  吳  金  來
中      華      民      國      八十九      年      四    月    十七    日


司法院資訊處製作；財團法人民間司法改革基金會備份。
